【裁判字號】    99,易,935
【裁判日期】    991231
【裁判案由】    竊盜
【裁判全文】
臺灣嘉義地方法院刑事判決               99年度易字第935號
公  訴  人  臺灣嘉義地方法院檢察署檢察官
被      告  黃立年
上列被告因竊盜案件，經檢察官提起公訴（99年度偵字第9126號
），被告於本院行準備程序時就犯罪事實為有罪之陳述，經本院
裁定改依簡式審判程序審理，判決如下：
    主  文
黃立年犯竊盜罪，累犯，處有期徒刑肆月，如易科罰金，以新臺
幣壹仟元折算壹日。
    犯 罪 事 實
一、黃立年前因施用毒品案件，經本院以96年度訴字第320 號判
    處有期徒刑7 月確定，嗣經裁定減刑為有期徒刑3 月又15日
    ，於民國96年10月4 日執行完畢。其並未與阿姨張慧根同住
    在嘉義縣新港鄉古民村6 鄰古民1-29號戶籍址，因缺錢花用
    ，竟意圖為自己不法之所有，於99年11月4 日上午10時30
    分前某時許（起訴意旨誤載為同日晚上7 時許），至上開張
    慧根住處後，見該住處之倉庫並未上鎖，即進入該倉庫內，
    竊取張慧根所有之小說586 本、漫畫71本後，於同日上午10
    時30分許販賣與不知情之李安栓所經營「亞洲號回收場」，
    嗣經李安栓聯絡張慧根確認後，因而查悉上情。
二、案經張慧根訴由嘉義縣警察局民雄分局報告臺灣嘉義地方法
    院檢察署檢察官偵查起訴。
    理  由
一、本件被告黃立年所犯，非死刑、無期徒刑、最輕本刑為3 年
    以上有期徒刑之罪，或高等法院管轄第一審案件，其於準備
    程序進行中，就被訴事實為有罪之陳述，經本院告知簡式審
    判程序之旨，並聽取檢察官及被告之意見後，裁定進行簡式
    審判程序。
二、上開犯罪事實迭據被告於警詢、偵訊及本院審理時坦承不諱
    ，核與證人即被害人張慧根於警詢及偵查之證述、證人李安
    栓於警詢之證述相符，復有新港分駐所易銷贓場所登記簿影
    本、被害報告單、贓物認領保管單及照片3 張附警卷可稽，
    足認被告之任意性自白與事實相符。從而，本件事證明確，
    被告犯行堪予認定，應依法論科。
三、核被告所為，係犯刑法第320 條第1 項之竊盜罪。被告前有
    犯罪事實欄所述之前科，於96年10月4 日執行完畢，有臺灣
    高等法院被告前案紀錄表在卷可稽，其於受有期徒刑之執行
    完畢後5 年內故意再犯本件有期徒刑以上之刑之罪，為累犯
    ，應依刑法第47條第1 項規定，加重其刑。爰審酌被告國中
    肄業之智識程度，正值青壯，因缺錢花用，竟不思勞動獲取
    報酬，至阿姨住處倉庫內竊取財物變賣，幸經資源回收場發
    現，而經被害人尋獲報警，被害人所生之損害非鉅；惟其犯
    後坦承犯行，態度尚可，及其經濟情況尚可等一切情狀，量
    處如主文所示之刑，並諭知易科罰金之折算標準。至檢察官
    請求量處有期徒刑8月，尚嫌過重，併此敘明。
四、起訴意旨雖以被告有竊盜犯罪習慣，僅藉刑之執行實不足以
    根絕其劣根性，請求併予諭知應於刑之執行前令入勞動場所
    強制工作等語。惟按18歲以上之竊盜犯、贓物犯，有犯罪之
    習慣，且宣告之應執行之刑達1 年以上者，得於刑之執行前
    ，令入勞動場所強制工作，竊盜犯贓物犯保安處分條例第2
    條第4 項、第3 條第1 項定有明文。故竊盜犯及與竊盜案件
    有關之贓物犯，其保安處分之宣告及執行，係刑法第90條關
    於保安處分規定之特別法，自應優先適用，此觀同條例第1
    條之規定自明（最高法院97年度臺非字第222 號判決參照）
    。是18歲以上之竊盜犯，有犯罪之習慣，且宣告之應執行之
    刑達1 年以上者，得於刑之執行前，優先依竊盜犯贓物犯保
    安處分條例之相關規定，令入勞動場所強制工作。查被告所
    犯上開竊盜犯行，所判處之宣告刑及應執行刑均未逾1 年，
    已如前述，本件被告所處之刑未達1 年之有期徒刑，業與前
    揭竊盜犯贓物犯保安處分條例所規定令入勞動場所強制工作
    之要件不符，況被告於本案行為前之竊盜案件，僅前因竊盜
    、偽造文書案件，經本院以94年度嘉簡字第794 號判處有期
    徒刑3 月確定，於95年7 月13日執行完畢，有臺灣高等法院
    被告前案紀錄表在卷可查，且詎本案行為時已逾4 年，難認
    前開徒刑之執行無法達教化、懲治之效果，復參諸本案所竊
    取之小說、漫畫價額非鉅，是依卷附事證，綜合被告行為之
    嚴重性、所表現之危險性及對其未來行為之期待性等情研判
    ，尚不足以認定其有犯竊盜罪之習慣，亦不足認定其具有高
    度危險性、未來行為無可期待，故本院認給予被告如主文所
    示之適當徒刑處罰，已足收懲儆之效，並無藉由保安處分之
    強制工作方式以達教化與治療目的之必要，倘遽令被告入勞
    動場所強制工作，實屬過當而有違比例原則，爰不為令入勞
    動場所強制工作之諭知，併予敘明。
據上論斷，應依刑事訴訟法第273條之1第1項、第299條第1項前
段，刑法第320 條第1 項、第47條第1 項、第41條第1 項前段，
刑法施行法第1 條之1 第1 項、第2 項前段，判決如主文。
本案經檢察官林俊良到庭執行職務。
中    華    民    國    99    年    12    月    31    日
                  刑事第四庭  法  官    梁淑美
以上正本證明與原本無異。
如不服本判決應於收受判決後10日內向本院提出上訴書狀，並應
敘述具體理由；其未敘述上訴理由者，應於上訴期間屆滿後20日
內向本院補提理由書（均須按他造當事人之人數附繕本）「切勿
逕送上級法院」。告訴人或被害人如對於本判決不服者，應具備
理由請求檢察官上訴，其上訴期間之計算係以檢察官收受判決正
本之日期為準。
中    華    民    國    99    年    12    月    31    日
                              書記官    林金福
附錄論罪法條全文：
刑法第320條第1項
意圖為自己或第三人不法之所有，而竊取他人之動產者，為竊盜
罪，處5年以下有期徒刑、拘役或5百元以下罰金。

司法院資訊處製作；財團法人民間司法改革基金會備份。
